【裁判字號】    99,易,739
【裁判日期】    991230
【裁判案由】    竊盜
【裁判全文】
臺灣雲林地方法院刑事判決               99年度易字第739號
公  訴  人  臺灣雲林地方法院檢察署檢察官
被      告  徐文貞
上列被告因竊盜案件，經檢察官提起公訴（99年度偵字第5442號
），被告於準備程序中對被訴之事實為有罪之陳述，本院合議庭
裁定由受命法官獨任行簡式審判程序，判決如下：
    主  文
徐文貞共同犯竊盜罪，累犯，處有期徒刑伍月，如易科罰金，以
新臺幣壹仟元折算壹日。
    事  實
一、徐文貞前因施用第一、二級毒品案件，經臺灣嘉義地方法院
    （下稱嘉義地院）以92年度訴字第191 號各判處有期徒刑10
    月、5 月，應執行1 年2 月確定；又因竊盜案件，經嘉義地
    院以92年度易字第63號裁定合併定應執行有期徒刑2 年1 月
    確定，民國於94年2 月3 日縮短刑期假釋付保護管束出監。
    復於前開假釋期間內，犯施用毒品共3 罪，經本院以94年度
    訴字第645 號各判處有期徒刑1 年2 月、6 月及4 月確定；
    又犯收受贓物罪，經本院以95年六簡字第17號判處有期徒刑
    3 月確定；再因強盜案件，本院94年度訴字第639 號判處有
    期徒刑3 年6 月確定；前開案件，嗣經本院以96年度聲減字
    第603 號裁定減刑並合併定應執行刑為4 年4 月確定。另與
    本院94年度簡字第112 號判處有期徒刑6 月確定之竊盜罪及
    前開假釋經撤銷後之殘行，接續執行，甫於99年7 月3 日縮
    刑期滿執行完畢。詎其仍不知悔改，於99年8 月26日15時40
    分許，向不知情友人許志漢借用之車牌號碼MMT-875 號重型
    機車，搭載姓名年籍不詳綽號「盟仔」之成年男子（由檢察
    官另案偵案中) 行經彰化縣田中鎮○○路○段101 號前時，
    見羅建合所管領之車牌號碼205-BNT 號重型機車（車主為羅
    金蓮，價值新臺幣2,000 元) 未上鎖且鑰匙插於電門上，竟
    與綽號「盟仔」男子共同基於意圖為自己不法所有之犯意聯
    絡，由徐文貞以徒手轉動鑰匙以發動機車之方式，竊取上開
    機車，綽號「盟仔」男子則負責把風。得手後，由徐文貞騎
    承車牌號碼205-BNT 號重型機車、綽號「盟仔」男子騎車牌
    號碼MMT-875 號重型機車離開現場。之後，徐文貞為坐車北
    上，遂將上開車牌號碼205-BNT 號重型機車棄置在嘉義縣大
    林火車站前。嗣羅建合發現遭竊後報警處理，經員警調閱路
    口監視器畫面始循線查獲。
二、案經羅建合訴由彰化縣警察局田中分局報告臺灣彰化地方法
    院檢察署檢察官呈請臺灣高等法院檢察署檢察長核轉臺灣雲
    林地方法院檢察署檢察官偵查起訴。
    理  由
一、程序部分：
    本件被告徐文貞所犯為死刑、無期徒刑、最輕本刑為3 年以
    上有期徒刑以外之罪，亦非屬高等法院管轄之第一審案件，
    其於準備程序進行中，先就被訴事實為有罪之陳述，經法官
    告知簡式審判程序之旨，並聽取公訴檢察官之意見後，依刑
    事訴訟法第273 條之1 第1 項、第273 條之2 等規定，裁定
    進行簡式審判程序，且不受同法第159 條第1 項、第161 條
    之2 、第161 條之3 、第163 條之1 及第164 條至第170 條
    所規定證據能力認定及調查方式之限制，合先敘明。
二、認定犯罪事實所憑之證據及其認定之理由：
    前揭犯罪事實，迭據被告徐文貞於警詢、檢察官偵查中及本
    院審理時均坦承不諱（見警卷第2-4 頁、偵卷第21頁及本院
    卷第30頁、第33頁反面），核與證人即告訴人羅建合、證人
    許志漢2 人於警詢中之證述情節相符（見警卷第8-9 頁、第
    5-6 頁），並有路口監視器翻拍照片共5 張、彰化縣警察局
    田中分局田中派出所受理各類案件紀錄表、彰化縣警察局車
    輛協尋電腦輸入單、失車案件基本資料詳細畫面報表各1 紙
    （見警卷第23-25 頁、第15-17 頁）附卷可稽。足徵被告前
    開自白顯與事實相符，自可採為認定其犯罪之證據，本件事
    證明確，被告犯行堪以認定，應依法論科。
三、論罪科刑之理由：
    核被告所為，係犯刑法第320 條第1 項之竊盜罪。又其與綽
    號「盟仔」之成年男子就上開竊盜犯行，有犯意聯絡及行為
    分擔，應論以共同正犯。又被告有如犯罪事實欄所載徒刑執
    行完畢之前科紀錄，此有臺灣高等法院被告前案紀錄表在卷
    可憑，其於受徒刑執行完畢，5 年以內故意再犯本件有期徒
    刑以上之罪，為累犯，皆應依刑法第47條第1 項加重其刑。
    本院審酌：被告有如事實欄所載之科刑紀錄情形，有臺灣
    高等法院被告前案紀錄表在卷可考，素行不佳，甫於99年7
    月3 日出監不到2 個月即再犯本案竊盜犯行，惡性顯然非輕
    。其自稱國小畢業之學歷，智識程度雖不高，但其曾在家
    幫忙務農（見本院卷第35頁反面），顯有工作能力，竟不思
    以正當方法賺取財物，僅因缺乏代步工作而隨意行竊，危害
    社會治安非微。惟念其犯後坦承犯行之態度，暨其所竊取
    財物價值非鉅，並已尋獲返還告訴人（見本院卷第27頁）等
    一切情狀，量處如主文所示之刑，並諭知易科罰金之折算標
    準。
據上論斷，應依刑事訴訟法第273 條之1 第1 項、第299 條第1
項前段，刑法第320 條第1 項、第28條、第47條第1 項、第41條
第1 項前段，判決如主文。
本案經檢察官陳宜君到庭執行職務。
中    華    民    國    99    年    12    月    30    日
                  刑事第二庭    法  官  周欣怡
以上正本證明與原本無異。
如不服本判決應於收受判決後10日內向本院提出上訴書狀，並應
敘述具體理由；其未敘述上訴理由者，應於上訴期間屆滿後20日
內向本院補提理由書（均須按他造當事人之人數附繕本）。「切
勿逕送上級法院」。
                                書記官  林惠鳳
中    華    民    國    99    年    12    月    30    日
附錄本案論罪科刑法條全文：
中華民國刑法第320條
（普通竊盜罪、竊佔罪）
意圖為自己或第三人不法之所有，而竊取他人之動產者，為竊盜
罪，處5 年以下有期徒刑、拘役或5 百元以下罰金。
意圖為自己或第三人不法之利益，而竊佔他人之不動產者，依前
項之規定處斷。
前二項之未遂犯罰之。

司法院資訊處製作；財團法人民間司法改革基金會備份。
